臺灣臺北地方法院刑事判決
111年度智易字第25號
公  訴  人  臺灣臺北地方檢察署檢察官
被      告  沙昌齡



上列被告因偽造文書等案件，經檢察官提起公訴（111年度偵字
第6559號），被告於本院準備程序進行中就被訴事實為有罪之陳
述，經本院裁定進行簡式審判程序審理，判決如下：
    主  文
沙昌齡犯商品虛偽標記罪，處拘役參拾日，如易科罰金，以新臺
幣壹仟元折算壹日。緩刑貳年，並應於緩刑期間內向公庫支付新
臺幣貳萬元。
    事  實
一、沙昌齡明知「CCAJ18LP2540T7」審驗合格標籤式樣，係其依
    電信管理法及電信管制射頻器材審驗辦法之規定，將所代理
    進口之廠牌HYUNDIA「車載藍芽MP3播放器」（型號為HY-82
    ）商品提交國家通訊傳播委員會（下稱NCC）及財團法人電
    信技術中心申請審驗而於民國107年5月30日取得之認證審驗
    合格標籤式樣，並非所代理進口條碼槍等其他商品之審驗合
    格標籤式樣，竟為了搶先將商品上架，而基於意圖欺騙他人
    而就商品為虛偽審驗合格標記及陳列販售、與行使偽造準特
    種文書之犯意，於110年10月間某日，在不詳地點內，利用
    電信設備，在所申請之蝦皮購物網站帳號「maxusal」之網
    頁上，刊登販售商品名稱「條碼槍條碼機掃瞄機QRcodeBarc
    odereader掃瞄槍掃碼槍一維二維有線無線藍芽」之商品資
    訊，以供不特定之人上網瀏覽選購，並在該商品詳情上虛偽
    登載其所另行申請審驗合格之上開認證合格標籤式樣「CCAJ
    18LP2540T7」，用以表彰上揭條碼槍業經NCC檢驗合格，並
    將該偽造準特種文書向不特定買家行使，足生損害於各不特
    定買家、NCC對射頻器材審驗許可之正確性。嗣經NCC接獲檢
    舉後移警查處，而查悉上情。
二、案經臺北市政府警察局大安分局報告臺灣臺北地方檢察署檢
    察官偵查起訴。　　
    理  由
壹、程序部分
　　查被告沙昌齡所犯係死刑、無期徒刑、最輕本刑為3年以上
    有期徒刑以外之罪，其於準備程序中就前揭被訴事實為有罪
    之陳述，經告以簡式審判程序之旨，並聽取其與公訴人之意
    見後，本院依刑事訴訟法第273條之1第1項規定，裁定進行
    簡式審判程序，合先敘明。
貳、實體部分
一、訊據被告對上開事實均坦承不諱（見偵卷第47至48頁；本院
    卷第26頁、第32至33頁），並有蝦皮購物網站帳號「maxusa
    l」販售商品名稱「條碼槍 條碼機 掃瞄機 QR code Barcod
    e reader 掃瞄槍 掃碼槍 一維二維有線無線藍芽」之商品
    資訊網頁列印資料、新加坡商蝦皮娛樂電商有限公司台灣分
    司111年1月21日函覆上開蝦皮購物網站帳號「maxusal」之
    用戶申請資料及電信管制射頻器材型式認證證明在卷可稽（
    見偵卷第15至31頁），足認被告之任意性自白與事實相符，
    本案事證已甚明確，被告犯行洵堪認定。
二、論罪科刑：
  ㈠被告於蝦皮拍賣網站上登載虛偽之NCC認證碼，而以電磁紀錄
    態樣顯示在電腦網頁中，向不特定買家行使，使不特定買家
    得透過電腦處理而在螢幕上顯示，該電磁紀錄自屬刑法第22
    0條第2項、第212條所稱準特種文書，又NCC認證碼代表產品
    經NCC或其委託之驗證機構審驗合格具備一定品質，是核被
    告所為，係犯刑法第216條、第212條、第220條第2項之行使
    偽造準特種文書罪、同法第255條第1項之商品虛偽標記罪；
    又被告之行為構成刑法第255條第1項之商品虛偽標記罪，而
    刑法第255條第1項之罪，本含有詐欺性質，為同法詐欺罪之
    特別規定，應優先適用，自不再論以詐欺罪責（參最高法院
    58年度台非字第30號、54年度台上字第1928號刑事判決意旨
    ）；另刑法第255條第2項乃擬制之立法體例，屬補充規定，
    倘被告行為同時構成同條第1項之罪者，即應論以該主要規
    定之罪，無再適用同條第2項之餘地，附此敘明。
　㈡被告偽造準特種文書之低度行為，為行使之高度行為所吸收
    ，不另論罪。被告以一行為同時觸犯商品虛偽標記罪及行使
    偽造準特種文書罪，為想像競合犯，應依刑法第55條規定，
    從一重論以商品虛偽標記罪。
　㈢爰審酌被告進口商品未依規定完成檢驗程序，竟為圖便利而
    於網頁上刊登產品業經NCC認證之資訊，欠缺法治觀念，影
    響市場交易秩序，惟念被告犯後終坦承犯行，犯後態度良好
    ，且已另行申請正確之「2.4G無線藍芽傳輸掃瞄器」電信管
    制射頻器材型式認證證明（見本院卷第39頁），兼衡其犯罪
    動機、手段、大學畢業之智識程度、目前退休從事網拍、月
    收入20,000元、無須扶養之人、無重大疾病之生活狀況等一
    切情狀（見本院卷第36頁），量處如主文所示之刑，並諭知
    易科罰金之折算標準。
　㈣被告未曾因故意犯罪受有期徒刑以上刑之宣告，有臺灣高等
    法院被告前案紀錄表1份附卷可參（見本院卷第37頁），其
    因一時失慮致犯刑典，犯後坦承犯行，知所悔悟，信其經此
    偵審程序及刑之宣告，應知所警惕而無再犯之虞，本院審酌
    被告上開犯罪情節、對於社會危害之程度、素行、犯罪後態
    度等一切情狀，認被告所宣告之刑，以暫不執行為適當，爰
    依刑法第74條第1項第1款規定，諭知緩刑及其期間如主文。
    又為使被告深切記取教訓，且能付出一己之力回饋於社會，
    併依刑法第74條第2項第4款之規定，命被告應於緩刑期間內
    向公庫支付新臺幣2萬元，俾兼收啟新及惕儆之效。倘被告
    違反上開所定負擔情節重大，足認原宣告之緩刑難收其預期
    效果，而有執行刑罰之必要，依刑法第75條之1第1項第4款
    規定，得撤銷其緩刑之宣告，併此敘明。
三、另卷內並無證據證明被告因刊登上開認證合格標籤式樣而有
    販售商品獲利，是被告未因本案犯罪而獲有犯罪所得或保有
    任何利益，爰不予宣告沒收或追徵。又被告於網路上註記之
    訊息僅在網站網頁顯示，並無實體物，亦無庸諭知沒收，併
    此敘明。
四、依刑事訴訟法第273條之1第1項、第299條第1項前段，刑法
    第255條第1項、第212條、第216條、第220條第2項、第55條
    、第41條第1項、第74條第1項第1款、第2項第4款，刑法施
    行法第1條之1第1項，判決如主文。
本案經檢察官陳弘杰偵查起訴，檢察官葉芳秀到庭執行職務。　
中　　華　　民　　國　　111 　年　　5 　　月　　26　　日
　　　　　　　　　刑事第十一庭  法　官　吳玟儒
上正本證明與原本無異。
如不服本判決應於收受送達後20日內向本院提出上訴書狀，並應
敘述具體理由；其未敘述上訴理由者，應於上訴期間屆滿後20日
內向本院補提理由書（均須按他造當事人之人數附繕本）「切勿
逕送上級法院」。因疫情而遲誤不變期間，得向法院聲請回復原
狀。
                                書記官  徐維辰
中　　華　　民　　國　　111 　年　　5 　　月　　26　　日
附件：卷宗代碼表
偵卷 臺灣臺北地方檢察署111年度偵字第6559號卷 本院卷 本院111年度智易字第25號卷 
附錄本案論罪科刑法條：
中華民國刑法第255條
意圖欺騙他人，而就商品之原產國或品質，為虛偽之標記或其他
表示者，處1年以下有期徒刑、拘役或3萬元以下罰金。
明知為前項商品而販賣，或意圖販賣而陳列，或自外國輸入者，
亦同。
中華民國刑法第212條
偽造、變造護照、旅券、免許證、特許證及關於品行、能力、服
務或其他相類之證書、介紹書，足以生損害於公眾或他人者，處
1年以下有期徒刑、拘役或9千元以下罰金。
中華民國刑法第216條
（行使偽造變造或登載不實之文書罪）
行使第210條至第215條之文書者，依偽造、變造文書或登載不實
事項或使登載不實事項之規定處斷。
中華民國刑法第220條
（準文書）
在紙上或物品上之文字、符號、圖畫、照像，依習慣或特約，足
以為表示其用意之證明者，關於本章及本章以外各罪，以文書論
。
錄音、錄影或電磁紀錄，藉機器或電腦之處理所顯示之聲音、影
像或符號，足以為表示其用意之證明者，亦同。